臺灣基隆地方法院刑事判決　　　　　　　　　　　　　九十三年度訴字第四五五號
　　公　訴　人　臺灣基隆地方法院檢察署檢察官
　　被　　　告　甲○○　男　三.
右列被告因毒品危害防制條例案件，經檢察官提起公訴（九十三年度毒偵字第八八六
、一０九七號）及移送併辦（九十三年度毒偵字第一六五二號），並經本院合議庭裁
定由受命法官獨任進行簡式審判程序，判決如左：
    主      文
甲○○連續施用第一級毒品，累犯，處有期徒刑捌月；扣案之第一級毒品海洛因（含
袋毛重零點貳伍公克）沒收銷燬之、注射針筒貳支均沒收。又連續施用第二級毒品，
累犯，處有期徒刑拾壹月，扣案之第二級毒品安非他命（含包裝紙毛重零點肆伍公克
）、第二級毒品安非他命殘渣袋壹個均沒收銷燬之。應執行有期徒刑壹年陸月，扣案
之第一級毒品海洛因（含袋毛重零點貳伍公克）、第二級毒品安非他命（含包裝紙毛
重零點肆伍公克）、第二級毒品安非他命殘渣袋壹個均沒收銷燬之；注射針筒貳支均
沒收。
    事實及理由
一、犯罪事實：
    甲○○前因施用第二級毒品安非他命案件，經本院分別裁定送觀察、勒戒後，均
    認無繼續施用毒品之傾向，由臺灣基隆地方法院檢察署檢察官各於民國八十八年
    一月十五日、八十八年七月二十一日，以八十七年度偵字第五八五四號、八十八
    年度偵緝字第二七六、二七八、二七九號為不起訴處分確定。渠復於八十八年八
    月七日二十一時之前四十八小時內某時，在不詳地點，施用第二級毒品安非他命
    案件，經本院裁定送強制戒治（已於九十年三月廿日執行期滿），並經臺灣基隆
    地方法院檢察署檢察官以八十八年度毒偵字第一四四號聲請簡易判決處刑，經本
    院於八十八年十月十二日，以八十八年度基簡字第七九九號判決判處有期徒刑六
    月，於八十八年十二月二十四日確定（甲案）。渠再基於概括之犯意，自八十九
    年二月中旬至同年三月二十一日止，連續在基隆市○○街二十一之四號及基隆市
    七賢橋下等處施用第二級毒品安非他命，經臺灣基隆地方法院檢察署檢察官以八
    十九年度毒偵字第一ＯＯ九號提起公訴，復經本院於八十九年六月廿一日，以八
    十九年度易字第二六Ｏ號判決判處有期徒刑七月，並於八十九年七月十八日確定
    （乙案）。渠又於九十年五月五日，在基隆市○○街廿一之二號施用第二級毒品
    安非他命，經台灣基隆地方法院裁定送強制戒治（已於九十一年七月三日執行期
    滿），並經臺灣基隆地方法院檢察署檢察官以九十年度毒偵字第九四Ｏ號提起公
    訴，經本院於九十年七月三十日，以九十年度易字第三八二號判決判處有期徒刑
    十月，並於九十年九月三日確定（丙案，以上甲、乙、丙三案接續執行，於九十
    二年十月一日縮短刑期假釋出獄，於九十三年一月三十日假釋期滿未經撤銷假釋
    ，其未執行之刑以已執行論而執行完畢）。詎其猶不知藉此戒絕施用毒品惡習，
    竟於前揭強制戒治執行完畢釋放後五年內，基於施用第一級毒品海洛因之概括犯
    意，自九十三年四月間某日起至同年九月七日上午八時止，在基隆市○○○路三
    四號二樓住處、基隆友人住處、基隆市區公共場所廁所內等處（起訴書誤繕為九
    十三年四月十六日為警採尿前回溯二十四小時內，在不詳地點），約一、二天施
    用一次之頻率，以注射針筒內摻水注射手臂皮下組織之方式連續施用第一級毒品
    海洛因多次；另基於施用第二級毒品安非他命之概括犯意，自九十三年四月十四
    日某時起至同年九月五日某時止，在基隆友人住處、基隆市區公共場所廁所內等
    處（起訴書誤繕為九十三年四月十六日為警採尿前回溯九十六小時內，在不詳地
    點），約一星期施用一次之頻率，以他人製造之玻璃管吸食器過濾之方式連續施
    用第二級毒品安非他命多次。嗣為警先於九十三年四月十六日十三時十分許，在
    基隆市七堵郵局內經盤檢查獲，並現場扣得其所有供施用第一級毒品海洛因之注
    射針筒二支；復於九十三年九月七日十七時三十分許，在基隆市○○○路六三號
    持本院核發之搜索票進行搜索時查獲，並扣得其所有之第一級毒品海洛因（含袋
    毛重零點二五公克）、第二級毒品安非他命（含包裝紙毛重零點四五公克），及
    非甲○○所有供施用毒品所用之安非他命玻璃管吸食器一支、第二級毒品安非他
    命殘渣袋一個。
二、證據名稱：
  (一)被告於本院準備程序及審理時之自白。
  (二)扣案之第一級毒品海洛因（含袋毛重零點二五公克）、第二級毒品安非他命（
      含包裝紙毛重零點四五公克）、第二級毒品安非他命殘渣袋壹個、及注射針筒
      二支。
  (三)基隆市衛生局基衛檢字第○九三○○○六０三二、0000000000號檢
      驗成績書、臺灣檢驗科技股份有限公司九十三月四月二十七日ＣＨ／二○○四
      ／四０三二七、九十三月六月一日ＣＨ／二○○四／五０四五二號濫用藥物尿
      液檢驗報告、查獲物品照片影本四張、臺灣基隆地方法院檢察署檢察官八十七
      年度偵字第五八五四號、八十八年度偵緝字第二七六、二七八、二七九號不起
      訴處分書。
三、刑之酌科：
    核被告所為，係犯毒品危害防制條例第十條第一項、第二項之施用第一級毒品罪
    及施用第二級毒品罪。其持有第一級毒品海洛因及第二級毒品安非他命係供施用
    ，其持有第一級毒品、第二級毒品之低度行為分別為施用第一級毒品、第二級毒
    品之高度行為所吸收，不另論罪。其先後多次施用第一級及第二級毒品之犯行，
    時間緊接，犯罪構成要件相同，顯係基於概括犯意為之，均為連續犯，應各論以
    一施用第一級毒品罪、一施用第二級毒品罪，並分別加重其刑。再被告所犯上開
    二罪，犯意各別，罪名互異，應予分論併罰。公訴人雖僅就被告於九十三年四月
    十六日為警採尿前回溯二十四小時內某時之施用第一級毒品海洛因部分起訴，及
    就九十三年四月十六日為警採尿前回溯九十六小時內某時之施用第二級毒品安非
    他命部分起訴，而未就前揭犯罪事實所載其餘時點施用第一級毒品海洛因及施用
    第二級毒品安非他命犯行起訴，然此部分之犯罪事實與起訴部分，有連續犯之裁
    判上一罪關係，為起訴之效力所及，本院自應併予審究。末查被告曾受前揭犯罪
    事實欄所載有期徒刑之執行完畢，有臺灣高等法院被告全國前案紀錄表在卷可稽
    ，其受有期徒刑之執行完畢後，五年以內再犯本件有期徒刑以上之罪，為累犯，
    應依法遞加重其刑。爰審酌被告前有多次施用毒品之前科，仍不知戒除毒品惡習
    而續為施用毒品，惡情非輕，惟審酌所犯施用毒品之犯罪係戕害自身健康之行為
    ，於他人尚不致造成損害及被告事後坦承犯行之態度等一切情狀，分別量處如主
    文所示之刑，並定其應執行刑，以示懲儆。扣案之第一級毒品海洛因（含袋毛重
    零點二五公克）、第二級毒品安非他命（含包裝紙毛重零點四五公克）均為被告
    所有，而扣案之第二級毒品安非他命殘渣袋壹個（其內安非他命量微，無法析離
    ）為同時查獲之柳秀文所有（非被告所有），均為查獲之毒品，不問屬於犯人與
    否，均應依毒品危害防制條例第十八條第一項前段之規定，沒收銷燬之。另扣案
    之注射針筒二支，經核非專供施用毒品之器具，惟係被告所有且係供其施用第一
    級毒品海洛因所用之物，業據被告供明在卷，爰依刑法第三十八條第一項第二款
    規定宣告沒收。
四、應適用之法條：
    依刑事訴訟法第二百七十三條之一第一項、第二百八十四條之一、第三百十條之
    二、第四百五十四條第一項、第二百九十九條第一項前段，毒品危害防制條例第
    十條第一項、第二項、第二十三條第二項、第十八條第一項前段，刑法第十一條
    、第五十六條、第四十七條、第五十一條第五款、第三十八條第一項第二款，判
    決如主文。
中　　　華　　　民　　　國　　九十三　　年　　　十　　　月　　二十五　　日
                                臺灣基隆地方法院刑事第二庭
                                    法  官    何  怡  穎
右正本證明與原本無異。
對於本件判決如有不服，應於收受送達後十日內，向本院提出上訴書狀，上訴於臺灣
高等法院，並按他造當事人之人數附具繕本。
                                    書記官    李  繼  業
中　　　華　　　民　　　國　　九十三　　年　　　十　　　月　　二十六　　日
附錄本案論罪科刑法條：
毒品危害防制條例第十條第一項、第二項
施用第一級毒品者，處六月以上五年以下有期徒刑。
施用第二級毒品者，處三年以下有期徒刑。
